【裁判字號】    97,訴,498
【裁判日期】    970529
【裁判案由】    搶奪等
【裁判全文】
臺灣板橋地方法院刑事判決               97年度訴字第498號
公  訴  人  臺灣板橋地方法院檢察署檢察官
被      告  乙○○
            丙○○
上列被告因搶奪案件，經檢察官提起公訴（97年度偵字第2108號
），及追加起訴（97年度偵字第6775號），本院判決如下：
    主  文
乙○○所犯如附表一、二所示之罪，各處如附表一、二所示之宣
告刑，應執行有期徒刑肆年拾月。
丙○○共同意圖為自己不法之所有，而搶奪他人之動產，累犯，
處有期徒刑捌月。
    事  實
一、乙○○前於民國94年間因施用毒品案件，經送觀察勒戒後，
    認無繼續施用毒品之傾向，業經臺灣桃園地方法院檢察署檢
    察官於95年6 月19日以95年度毒偵字第2348號不起訴處分確
    定，又因施用毒品案件，經臺灣桃園地方法院於95年12月29
    日以95年度簡字第469號判決判處拘役50日，如易科罰金，
    以銀元300元折算壹日，經減為拘役二十五日，如易科罰金
    ，以銀元300元折算壹日，復又於96年間，因施用毒品案件
    ，經本院於96年9月19日以96年度訴字第2082號判決判處有
    期徒刑6月、3月，如易科罰金，均以新臺幣1000元折算壹日
    ，嗣亦經減為有期徒刑3月、1月又15日，應執行有期徒刑3
    月又15日，於尚未執行之際，因其沾染毒癮缺錢花用，竟單
    獨意圖為自己不法之所有，或與丙○○（其前於民國90年間
    因違反毒品危害防制條例案件，經本院判處有期徒刑3月，
    於93年4月8日易科罰金執行完畢，於本件構成累犯）二人共
    同基於意圖為自己不法所有之犯意聯絡，而為下列行為：
(一)乙○○於如附表一所示之時地，以如附表一所示之竊盜方式
    ，竊取巳○○、己○○、丑○○所有之機車，作為其搶奪他
    人財物之交通工具（竊盜之時間、地點、被害人、遭竊財物
    及竊取方式均詳如附表一所示）。
(二)乙○○於如附表二編號一至十二所示之時間，騎乘上開竊盜
    而得之機車，至如附表二編號一至十二所示之銀樓及彩券行
    ，先佯裝欲購買金飾及刮刮樂彩券，待店家取出金飾及刮刮
    樂彩券供其挑選時，乙○○旋即乘店家未及注意之際，搶奪
    店家之金飾及刮刮樂彩券，得手後迅速騎車逃離現場。
(三)乙○○、丙○○共同於如附表二編號十三所示之時間，由丙○○先至如附表二編號十三之開出頭獎彩券行店內，而後乙○○再進入該店，向店員甲○○表示欲購買新臺幣（下同）
    500 元之刮刮樂彩券，經甲○○拿取刮刮樂彩券供乙○○挑
    選之際，丙○○隨即向甲○○稱欲購買100 元之刮刮樂彩券
    ，請甲○○先讓其挑選而藉機分散甲○○之注意力，嗣乙○○即乘甲○○取出彩券交付予丙○○未及防備之際，旋即搶
    奪該刮刮樂彩券共48張後，奪門而出騎乘車號AZG-998 號機
    車逃逸。而丙○○則於店家忙於報警之際，亦駕車駛離現場
    ，其後乙○○將該機車棄置於臺北縣新莊市○○路45號前，
    並聯繫丙○○駕車至上址搭載其離開，二人隨即赴泰山鄉○○路○段與文程路口之義學停車場3 樓瓜分搶得之刮刮樂彩
    券，嗣經警於97年1 月2 日14時30分許，循線在上址查獲乙○○、丙○○。乙○○於為警查獲後，復於97年1 月23日經
    警借提訊問時，於犯罪偵查機關均未知悉其所涉如附表二編
    號1 、11、12之搶奪犯行之際，主動告知其尚涉犯上開搶奪
    犯行，嗣並接受審判，其後復據檢察官追加起訴此部分犯行
    （以上搶奪之時間、地點、被害人、遭搶財物及搶奪方式詳
    如附表二所示）。
二、案經臺北市政府警察局大同分局報請臺灣板橋地方法院檢察
    署檢察官偵查起訴及追加起訴。
    理  由
壹、程序部分：
    按被告以外之人於審判外之陳述，雖不符刑事訴訟法第一百
    五十九條之一至第一百五十九條之四之規定，而經當事人於
    審判程序同意作為證據，法院審酌該言詞陳述或書面陳述作
    成時之情況，認為適當者，亦得為證據；當事人、代理人或
    辯護人於法院調查證據時，知有刑事訴訟法第一百五十九條
    第一項不得為證據之情形，而未於言詞辯論終結前聲明異議
    者，視為有前項之同意，刑事訴訟法第一百五十九條之五第
    一項、第二項分別有明文。經查，本判決下列所引用之被告
    以外之人於審判外之陳述，檢察官、被告於本院言詞辯論終
    結前均未聲明異議，本院審酌上開證據資料製作時之情況，
    尚無違法不當及證明力明顯過低之瑕疵，亦認為以之作為證
    據應屬適當，故揆諸前開規定，爰依刑事訴訟法第一百五十
    九條之五規定，認前揭證據資料均有證據能力。
貳、有罪部分：
一、訊據被告乙○○對於上揭事實除於如附表二編號13部分搶奪
    犯行是否與被告丙○○共犯部分外，其餘竊盜及搶奪犯行均
    坦承不諱，核與被害人巳○○、己○○、丑○○、寅○○、
    子○○、午○○、卯○○、戊○○、癸○○、庚○○○、辰
    ○○、辛○○○、壬○○、蔡沛青、甲○○於警訊、偵查中
    所指訴之情節相符，復有車籍查詢─基本資料詳細畫面2 份
    、贓物認領保管單3 份、監視器翻拍照片共10張、現場查獲
    照片15張等在卷可稽，是被告乙○○如附表一之竊盜及附表
    二之搶奪犯行均罪證明確，應堪認定。
二、訊據被告丙○○則矢口否認有與被告乙○○共犯如附表二編
    號13所示之搶奪犯行，辯稱：我當時去看女兒，看完後，乙○○打電話給我，約在新莊市○○路360 號路口，在還未等
    到乙○○時，我看到旁邊有開出頭獎彩券行，就進去購買刮
    刮樂，而後我又出來看乙○○是否已經到了，沒有看到他後
    ，我就返回車上看還有沒有零錢，然後再度回到彩券行，但
    進去彩券行不久，乙○○就頭戴安全帽進入店內搶奪刮刮樂
    彩券，惟因當時我與乙○○認識不久，所以沒有及時認出來
    ，待乙○○搶完後，我仍留在店裡，後來是接到乙○○打電
    話來，叫我去稅捐處載他，待我過去載他後，才知道乙○○
    剛才去搶彩券行，當時我一時貪心，才接受了乙○○分給我
    的彩券，但還沒有分到彩券時，就被警察查獲了，我在彩券
    行時確實不知乙○○要去彩券行搶奪，亦無如被害人甲○○
    所述，當時有分散其注意力而使乙○○搶奪得逞之行為云云
    ，被告乙○○則附和其詞，辯稱：該次搶奪係我一人所為，
    丙○○並不知我要去開出頭獎彩券行搶奪刮刮樂彩券云云。
    經查，有關被告二人於如附表二編號13所示時地之搶奪過程
    ，業據證人甲○○於偵查中到庭證稱：當天係丙○○先到店
    入進出約6 次左右，向我買了2 、3 張100 元刮刮樂彩券，
    丙○○最後一次進來時，乙○○也在場，乙○○先向我要求
    購買500 元的刮刮樂，我將本件被搶之刮刮樂拿出來給乙○○挑選時，丙○○就突然要求我先拿出100 元的刮刮樂供他
    選購，之後我將500 元的刮刮樂放在桌上，去拿100 元的刮
    刮樂彩券時，乙○○就趁我不注意，馬上將彩券搶走並騎車
    逃逸，丙○○還在場假裝不知情，問我需不需要幫忙，後來
    才知道他們竟一起開車去刮彩券等語（參見97年度偵字第21
    08號卷第167 頁），嗣於本院審理中亦證稱：當天是在庭丙○○先進來店內，他先一張一張購買刮刮樂，他買了三、四
    張，當時店內還有兩位客人，丙○○有進出店內，當時他買
    完一張後再出去，然後又進來買第二張，前後約三、四次，
    之後乙○○進入之後，跟我說要買五百元的刮刮樂，我有拿
    出來給他看，然後他說要連號，所以我就另外拿出一本新的
    給乙○○，然後丙○○又從外面進入店內，說又要買一張，
    叫我先拿給他，等我拿給他後，乙○○立即將我手上那本新
    的彩券共計四十八張搶走跑出店外，騎乘機車走了，丙○○
    就在現場，當時我與另外兩個客人都有跑出去，只有丙○○
    還留在店內。等我回到店內要報警時，丙○○才假裝問我要
    不要幫忙，郭柏堅在店內就是在那裡東張西望。他大概待了
    兩、三分鐘就離開，警察來時，他也不在場了，在店內也沒
    有幫我什麼忙，就待了兩、三分鐘就離開了，、、，因為店
    內還有其他客人，丙○○進出店內六次，只有看到他進來有
    東張西望，並不是每次進入店內都有購買刮刮樂，亦沒有注
    意到被告乙○○進入店內時，是否有與郭打招呼或聊天，是
    到警察局時才看到他們兩人被抓，乙○○被抓之前，丙○○
    就是叫我先拿給他，所以我一放下刮刮樂打開抽屜要拿給郭
    時，刮刮樂就被乙○○搶走了，丙○○在店內也沒有說剛剛
    跑出去的人是他朋友，追出去時，有看到乙○○騎乘機車，
    並沒有看到有人接應被告乙○○，丙○○是開車過來的，丙○○進入店內時，並沒有每次都叫我要先拿給他，是最後一
    次他比較急叫我先拿給他等語明確（參見本院97年4 月22日
    訊問筆錄），顯見被告丙○○在店內選購刮刮樂彩券，迄被
    告乙○○隨後進入店內搶奪刮刮樂彩券之過程，確有異常之
    處，再依被告二人所供承當時係相約在新莊市○○路360 號
    路口碰面等語，是衡諸常情，苟被告丙○○於到達現場後，
    因未見到乙○○，始臨時起意進入開出頭獎彩券行購買彩券
    ，惟依二人赴現場之目的係為相約見面，則被告乙○○於嗣
    後到達現場時雖未見丙○○在路口等候，其自當於現場等待
    丙○○赴約，始合常理，詎其竟未於約定地點等候，亦未以
    電話聯繫丙○○詢問到達時間，縱然其係自行決意搶奪，然
    豈有如此巧合，亦隨之進入被告丙○○所在之開出頭獎彩券
    行內搶奪刮刮樂彩券，於搶奪時亦未見被告丙○○出言制止
    ，而得以順利搶得刮刮樂彩券後逃逸？況且被告乙○○於進
    入店內搶奪當時雖頭著有安全帽，此外並無任何之遮蔽措施
    ，亦為被告丙○○所自承，則被告乙○○於進入店內未下手
    實施搶奪行為之前，被告二人於櫃台比鄰站立，則被告丙○○豈會無從查覺搶奪之人即為其等候之友人乙○○之理？其
    後被告乙○○於搶奪得逞逃逸後，被告丙○○亦未協助店家
    追趕搶奪之涉嫌人，而係獨自留在店內等情，亦據證人甲○○供述在卷，核與一般遇有搶案，在旁之人多會仗義協助之
    情有違，則渠二人所稱並無犯意聯絡云云，實難令人置信，
    復參以被告乙○○於搶得該刮刮樂彩券48張後，旋即與被告
    丙○○會合，並瓜分搶得之刮刮樂彩券等情，亦為二人所不
    否認，是依上開所述之搶奪過程及嗣後被告對於搶得財物分
    贓之行為觀之，在在均足認渠二人對於此部分搶奪犯行有共
    同之犯意聯絡及行為分擔。是以被告丙○○上開所辯，與常
    理相悖，尚不足採，而被告乙○○所辨亦屬迴護之詞，自不
    足採，則被告乙○○與丙○○有共同為如附表二編號13所示
    之搶奪犯行甚為明確。則被告乙○○、丙○○此部分犯行堪
    以認定，應依法論科。
二、核被告乙○○於如附表一所為，係犯刑法第320條第1項之竊
    盜罪；其單獨為如附表二編號1 至12、及被告丙○○與之共
    犯如附表二編號13所為，均係犯同法第325 條第1 項之搶奪
    罪。被告二人就附表二編號13所示之犯行，有犯意聯絡及行
    為分擔，為共同正犯。被告乙○○所犯前揭竊盜、搶奪各罪
    間，犯意各別，行為互殊，應予分論併罰。至原公訴意旨雖
    認被告乙○○所涉附表二編號4 、8 、11、12所示犯行係犯
    刑法第320 條第1 項之竊盜罪云云。惟按搶奪罪係指公然奪
    取而言，若係乘人不備竊取他人所有物，並非出於公然奪取
    者，自應構成竊盜罪，竊盜罪與搶奪罪之主觀要件，雖均係
    意圖為自己或第三人不法之所有，但其客觀條件，一則乘人
    不知而竊取他人之物，一則係乘人不備或不及抗拒而掠取財
    物，二者構成要件不盡相同，最高法院22年度上字第1334號
    判例、58年度台上字1229號判決要旨可資參照；又按刑法上
    之竊盜罪係以秘密竊取他人之動產為成立要件，如係乘人不
    備公然奪取他人支配下之財產，則為搶奪而非竊盜，亦有最
    高法院74年度台上字第5011號判決要旨可資參照。是以被告
    乙○○本件附表二所示之搶奪犯行概以佯裝挑選金飾或購買
    刮刮樂為由，於店家拿取金飾及刮刮樂彩券供其挑選時，即
    乘店家未及注意或防備之際，奪取財物，業據其供述在卷，
    顯見被告乙○○均係以同一方式公然掠奪他人財物，而原追
    加起訴意旨雖有論敘搶奪罪係乘人不備或不及抗拒，公然以
    不法腕力掠取他人之財物，而竊盜罪，則係乘人不知，將他
    人支配下之財物，移入自己實力支配（管領）之下之區別，
    且因被害人壬○○、未○○於警詢中指稱：渠等係先將彩券
    拿給被告挑選，被告再趁渠等不注意時竊走彩券等語，而認
    被告並未使用不法腕力掠取他人財物，僅係利用被害人對財
    物之支配力一時弛緩，乘機取得，並未同時對被害人之人身
    自由造成影響，所為與刑法第325 條第1 項搶奪罪嫌之構成
    要件有別，而係觸犯竊盜罪云云，其顯然誤解搶奪及竊盜罪
    嫌客觀要件，即一為「公然奪取」，另一則為「秘密竊取」
    之不同，乃被告乙○○為本件犯行時雖係利用被害人對於財
    物支配力之一時弛緩而取得，惟其於搶奪時俱與被害人同在
    店內，並非於被害人全然不知及秘密之情況下進行，則其所
    為自與竊盜之構成要件不符，至被害人於受訊問時雖稱被告
    係趁渠等不注意時竊走彩券云云，應係用語之有誤，則被告
    乙○○此部分所為，應係構成刑法之槍奪犯行無誤，復據蒞
    庭公訴人當庭更正此部分犯行為搶奪罪嫌，則本院爰依法審
    酌，附此敘明。又被告丙○○有如事實欄所載之前案執行紀
    錄，此有台灣高等法院被告全國前案紀錄表1 份在卷可按，
    則其於5 年以內故意再犯本件有期徒刑以上之罪，為累犯，
    爰依刑法第47條之規定加重其刑。又被告乙○○於97年1 月
    2 日為警查獲後，經檢察官於同日聲請羈押在案，復於97年
    1 月23 日 其經臺北市政府警察局大同分局借提訊問，則其
    於犯罪偵查機關均未知悉其所涉如附表二編號1 、11、12所
    示之搶奪犯行前，主動向製作筆錄之警員供承上開犯行，此
    亦有其於97年1 月23日之警訊筆錄在卷足憑（參見97年度偵
    字第6775 號 偵查卷第4 至8 頁），足認被告乙○○對於附
    表二編號1、11 、12所示未發覺之犯罪，自首而接受裁判，
    依法應就此部分減輕其刑。爰審酌被告乙○○正值壯年，竟
    不思以勞力賺取財物，而為
    本件竊盜及搶奪犯行，對於社會治安產生重大不良影響，惟
    酌以其均坦承犯行，態度良好及被告丙○○素行非佳，又飾
    詞欲卸刑責，亦未見悔悟之心等一切情狀，分別量處如主文
    所示之刑，並就被告乙○○部分定其應執行之刑。
據上論斷，應依刑事訴訟法第299 條第1 項前段、第265 條第1
項，刑法第28條、第320 條第1 項、第325 條第1 項、第47條、
第62條前段、第51條第5 款，判決如主文。
本案經檢察官丁○○到庭執行職務。
中    華    民    國    97    年    5     月    29    日
                  刑事十一庭  審判長法  官  徐蘭萍
                                    法  官  林淑婷
                                    法  官  邱景芬
以上正本證明與原本無異
如不服本判決應於送達後10日內向本院提出上訴狀。
                                    書記官  莊川億
中    華    民    國    97    年    6     月    2     日
附錄本案論罪科刑法條全文：
中華民國刑法第320條
意圖為自己或第三人不法之所有，而竊取他人之動產者，為竊盜
罪，處5年以下有期徒刑、拘役或5百元以下罰金。
意圖為自己或第三人不法之利益，而竊佔他人之不動產者，依前
項之規定處斷。
前二項之未遂犯罰之。
中華民國刑法第325條
意圖為自己或第三人不法之所有，而搶奪他人之動產者，處6月
以上5年以下有期徒刑。
因而致人於死者，處無期徒刑或7年以上有期徒刑，致重傷者，
處3年以上10年以下有期徒刑。
第 1 項之未遂犯罰之。
附表一：被告乙○○竊盜部分：
┌─┬────┬────┬───┬────┬──────┬─────────────┐
│編│犯罪時間│犯罪地點│被害人│遭竊財物│竊取方式    │罪名暨宣告刑              │
│號│        │        │      │        │            │                          │
├─┼────┼────┼───┼────┼──────┼─────────────┤
│1 │96年12月│桃園縣龜│巳○○│車號ＤＭ│以自備鑰匙開│竊盜，處有期徒刑參月。    │
│  │6 日7 時│山鄉萬壽│      │Ｐ─293 │啟機車電門發│                          │
│  │許      │路3 段45│      │號機車乙│動          │                          │
│  │        │號前    │      │輛      │            │                          │
├─┼────┼────┼───┼────┼──────┼─────────────┤
│2 │96年12月│臺北縣泰│己○○│車號ＵＬ│同上        │竊盜，處有期徒刑參月。    │
│  │26日20時│山鄉台麗│      │Ｈ─331 │            │                          │
│  │許      │街13巷23│      │號機車乙│            │                          │
│  │        │號前    │      │輛      │            │                          │
├─┼────┼────┼───┼────┼──────┼─────────────┤
│3 │97年1 月│臺北縣新│丑○○│車號ＡＺ│見該部機車鑰│竊盜，處有期徒刑參月。    │
│  │2 日11時│莊市公園│      │Ｇ─998 │匙未取下，以│                          │
│  │許      │一路75巷│      │號機車乙│該鑰匙開啟機│                          │
│  │        │2號前   │      │輛      │車電門發動  │                          │
└─┴────┴────┴───┴────┴──────┴─────────────┘
附表二：被告乙○○、丙○○搶奪部分：
┌─┬────┬────┬───┬────┬──────┬─────────────┐
│編│犯罪時間│犯罪地點│被害人│遭搶財物│搶奪方式    │罪名暨宣告刑              │
│號│        │        │      │        │            │                          │
├─┼────┼────┼───┼────┼──────┼─────────────┤
│1 │96年12月│臺北縣三│寅○○│金戒指1 │於進入店內後│意圖為自己不法之所有，而搶│
│  │2 日14時│重市溪尾│      │枚（價值│向寅○○表示│奪他人之動產，處有期徒刑肆│
│  │許      │街249 號│      │新臺幣《│欲購買金戒指│月。                      │
│  │        │1 樓之金│      │下同》10│，待其取出金│                          │
│  │        │鼎豐銀樓│      │000元） │戒指1 枚後，│                          │
│  │        │        │      │        │旋即搶奪逃逸│                          │
│  │        │        │      │        │            │                          │
├─┼────┼────┼───┼────┼──────┼─────────────┤
│2 │96年12月│臺北縣新│子○○│刮刮樂彩│於進入店內後│意圖為自己不法之所有，搶奪│
│  │5 日15時│莊市化成│      │券2 張（│向子○○表示│他人之動產，處有期徒刑陸月│
│  │許      │路762 號│      │價值400 │欲購買刮刮樂│。                        │
│  │        │之喜運投│      │元）    │彩券，待其取│                          │
│  │        │注站    │      │        │出刮刮樂彩券│                          │
│  │        │        │      │        │後，旋即搶奪│                          │
│  │        │        │      │        │逃逸        │                          │
├─┼────┼────┼───┼────┼──────┼─────────────┤
│3 │96年12月│臺北縣三│午○○│刮刮樂彩│於進入店內後│意圖為自己不法之所有，而搶│
│  │6 日16時│重市中興│      │券30張（│向午○○表示│奪他人之動產，處有期徒刑陸│
│  │45分許  │北街105 │      │價值6000│欲購買刮刮樂│月。                      │
│  │        │號之玉辰│      │元）    │彩券，待其取│                          │
│  │        │彩券行  │      │        │出刮刮樂彩券│                          │
│  │        │        │      │        │後，旋即搶奪│                          │
│  │        │        │      │        │，並騎乘車號│                          │
│  │        │        │      │        │DMP-293 號機│                          │
│  │        │        │      │        │車逃逸      │                          │
├─┼────┼────┼───┼────┼──────┼─────────────┤
│4 │96年12月│臺北縣泰│卯○○│刮刮樂彩│於進入店內後│意圖為自己不法之所有，而搶│
│  │23日17時│山鄉明志│      │券30張（│向卯○○表示│奪他人之動產，處有期徒刑陸│
│  │30分許  │路1 段  │      │價值1500│欲購買刮刮樂│月。                      │
│  │        │152 號之│      │0元）   │彩券，待其取│                          │
│  │        │順益發彩│      │        │出刮刮樂彩券│                          │
│  │        │券行    │      │        │後，旋即搶奪│                          │
│  │        │        │      │        │，並騎乘車號│                          │
│  │        │        │      │        │DMP-293 號機│                          │
│  │        │        │      │        │車逃逸      │                          │
├─┼────┼────┼───┼────┼──────┼─────────────┤
│5 │96年12月│臺北縣新│戊○○│刮刮樂彩│於進入店內後│意圖為自己不法之所有，而搶│
│  │24日13時│莊市幸福│      │券10張（│向戊○○表示│奪他人之動產，處有期徒刑陸│
│  │30分許  │路779號 │      │價值5000│欲購買刮刮樂│月。                      │
│  │        │之大富翁│      │元）    │彩券，待其取│                          │
│  │        │彩券行  │      │        │出刮刮樂彩券│                          │
│  │        │        │      │        │後，旋即搶奪│                          │
│  │        │        │      │        │，並騎乘車號│                          │
│  │        │        │      │        │DMP-293 號機│                          │
│  │        │        │      │        │車逃逸      │                          │
├─┼────┼────┼───┼────┼──────┼─────────────┤
│6 │96年12月│臺北縣新│癸○○│刮刮樂彩│於進入店內後│意圖為自己不法之所有，而搶│
│  │24日13時│莊市中信│      │券26張（│向癸○○表示│奪他人之動產，處有期徒刑陸│
│  │57分許  │街96號之│      │起訴書附│欲購買刮刮樂│月。                      │
│  │        │樂透彩券│      │表誤載為│彩券，待其取│                          │
│  │        │行      │      │50張，價│出刮刮樂彩券│                          │
│  │        │        │      │值13000 │後，旋即搶奪│                          │
│  │        │        │      │元）    │逃逸        │                          │
│  │        │        │      │        │            │                          │
├─┼────┼────┼───┼────┼──────┼─────────────┤
│7 │96年12月│臺北縣樹│吳林金│刮刮樂彩│於進入店內後│意圖為自己不法之所有，而搶│
│  │27日11時│林市三福│蓮    │券20張（│向庚○○○表│奪他人之動產，處有期徒刑陸│
│  │48分許  │街28號之│      │價值1000│示欲購買刮刮│月。                      │
│  │        │金多利彩│      │0元）   │樂彩券，待其│                          │
│  │        │券行    │      │        │取出刮刮樂彩│                          │
│  │        │        │      │        │券後，旋即搶│                          │
│  │        │        │      │        │奪，並騎乘車│                          │
│  │        │        │      │        │號ULH-331 號│                          │
│  │        │        │      │        │機車逃逸    │                          │
│  │        │        │      │        │            │                          │
├─┼────┼────┼───┼────┼──────┼─────────────┤
│8 │96年12月│臺北縣泰│辰○○│刮刮樂彩│於進入店內後│意圖為自己不法之所有，而搶│
│  │27日18時│山鄉明志│      │券40張（│向辰○○表示│奪他人之動產，處有期徒刑陸│
│  │許      │路1 段32│      │價值2000│欲購買刮刮樂│月。                      │
│  │        │8 號之飛│      │0元）   │彩券，待其取│                          │
│  │        │來福彩券│      │        │出刮刮樂彩券│                          │
│  │        │行      │      │        │後，旋即搶奪│                          │
│  │        │        │      │        │，並騎乘車號│                          │
│  │        │        │      │        │ULH-331 號機│                          │
│  │        │        │      │        │車逃逸      │                          │
├─┼────┼────┼───┼────┼──────┼─────────────┤
│9 │96年12月│臺北縣新│宋張柳│刮刮樂彩│於進入店內後│意圖為自己不法之所有，而搶│
│  │27日19時│莊市中港│青    │券35張（│向辛○○○表│奪他人之動產，處有期徒刑陸│
│  │30分許  │一街99號│      │價值7000│示欲購買刮刮│月。                      │
│  │        │之鎂美彩│      │元）    │樂彩券，待其│                          │
│  │        │券行    │      │        │取出刮刮樂彩│                          │
│  │        │        │      │        │券後，旋即搶│                          │
│  │        │        │      │        │奪，並騎乘車│                          │
│  │        │        │      │        │號ULH-331 號│                          │
│  │        │        │      │        │機車逃逸    │                          │
├─┼────┼────┼───┼────┼──────┼─────────────┤
│10│96年12月│臺北縣泰│辰○○│刮刮樂彩│於進入店內後│意圖為自己不法之所有，而搶│
│  │30日19時│山鄉明志│      │券125 張│向辰○○表示│奪他人之動產，處有期徒刑陸│
│  │45分許  │路1 段  │      │（價值16│欲購買刮刮樂│月。                      │
│  │        │328 號之│      │000元   │彩券，待其取│                          │
│  │        │飛來福彩│      │        │出刮刮樂彩券│                          │
│  │        │券行    │      │        │後，旋即搶奪│                          │
│  │        │        │      │        │，並騎乘車號│                          │
│  │        │        │      │        │ULH-331 號機│                          │
│  │        │        │      │        │車逃逸      │                          │
├─┼────┼────┼───┼────┼──────┼─────────────┤
│11│96年12月│臺北縣樹│壬○○│刮刮樂彩│於進入店內後│意圖為自己不法之所有，而搶│
│  │下旬某日│林市保安│      │券15張（│向壬○○表示│奪他人之動產，處有期徒刑肆│
│  │        │二街12號│      │價值7500│欲購買刮刮樂│月。                      │
│  │        │之旭發彩│      │元      │彩券，待其取│                          │
│  │        │券行    │      │        │出刮刮樂彩券│                          │
│  │        │        │      │        │後，旋即搶奪│                          │
│  │        │        │      │        │逃逸        │                          │
├─┼────┼────┼───┼────┼──────┼─────────────┤
│12│97年1 月│臺北市大│未○○│刮刮樂彩│於進入店內後│意圖為自己不法之所有，而搶│
│  │1 日20時│同區民權│      │券20張（│向未○○表示│奪他人之動產，處有期徒刑肆│
│  │20分許  │西路144 │      │價值1000│欲購買刮刮樂│月。                      │
│  │        │巷8號1樓│      │0元     │彩券，待其取│                          │
│  │        │之瑞益投│      │        │出刮刮樂彩券│                          │
│  │        │注站    │      │        │後，旋即搶奪│                          │
│  │        │        │      │        │逃逸        │                          │
├─┼────┼────┼───┼────┼──────┼─────────────┤
│13│97年1 月│臺北縣新│甲○○│刮刮樂彩│如事實欄 (三│共同意圖為自己不法之所有，│
│  │2 日11時│莊市中正│      │券48張（│)所 載      │而搶奪他人之動產，處有期徒│
│  │40分許  │路360 號│      │價值2400│            │刑陸月。                  │
│  │        │之開出頭│      │0元     │            │                          │
│  │        │獎彩券行│      │        │            │                          │
└─┴────┴────┴───┴────┴──────┴─────────────┘


司法院資訊處製作；財團法人民間司法改革基金會備份。
